臺灣臺東地方法院刑事判決　　　　　　　　　　　　　九十四年度簡上字第一七號
　　上　訴　人
　　即　被　告　甲○○
右上訴人因偽造文書等案件，不服本院臺東簡易庭於中華民國九十四年三月二日所為
九十三年度東簡字第一九五號第一審刑事簡易判決（檢察官聲請簡易判決處刑書案號
：九十三年度偵字第一０六五號），提起上訴，本院管轄之第二審合議庭判決如左：
    主  文
上訴駁回。
    事實及理由
一、本案經本院審理結果認原審對上訴人即被告甲○○論罪科刑之判決，其認事用法
    均無違誤，應予維持，並引用第一審簡易判決書所載之事實、證據及理由（如附
    件，另同案被告鍾榮和部分本院一審判決後未上訴業罹於確定）。
二、本件被告上訴意旨略以：伊並未將乙○○身分證交給鍾榮和去申辦行動電話門號
    云云。惟本院對於被告上訴所持之前開辯解，認為不予採納之理由，除引用如附
    件之原審判決理由外，並為下列之補充：
(一)、被害人乙○○之國民身分證確係由被告交付鍾榮和，並委請其代為申辦行動電話
    門號乙節，亦據證人鍾榮和於本院審理時證述明確，且其與被告對質後猶證述上
    情不移。
(二)、依共犯鍾榮和以乙○○名義向遠傳電信股份有限公司（以下簡稱遠傳公司）所申
    請使用之「0000000000」、「0000000000」二個行動電話
    門號的通聯紀錄顯示，不僅這二個行動電話門號彼此間互有通聯，甚有在同一時
    段，這二支行動電話在不同基地台地點收發話之情形，足見所申辦之前開二個行
    動電話門號顯非僅鍾榮和一人使用而己；再者，前開二個行動電話門號亦有在九
    十一年七月二十八日開通後，隨即於同年月三十一日均開始與「0000000
    000」有多次通話之情形乙節，此有遠傳公司所檢送之通聯紀錄附於偵查卷（
    九十一年度偵字一八一三號卷）內可稽；而「0000000000」行動電話
    門號係陳嬌玲所申請，供伊男友即被告使用之事實，亦據證人陳嬌玲於偵查中結
    證明確（見九十二年度他字第二四號卷第五七頁）。若被告對於鍾榮和以乙○○
    名義申辦前揭二個行動電話門號乙節毫無所悉，則其豈會以所使用的行動電話與
    鍾榮和或鍾某所交付使用之人通話。
(三)、惟被告於本院審理時，對於檢察官詢問其是否曾使用「0000000000」
    行動電話門號乙情，竟諉稱：沒有印象云云，此顯與前述證人陳嬌玲之證言及通
    聯紀錄迴異，由此，益見被告臨訟卸責之情。是以，被告對前開以被害人乙○○
    名義申辦行動電話門號後加以使用，獲取不法之使用利益乙情，亦當知之甚詳。
三、綜上所述，被告上開辯解，委無可採。其猶執前詞提起本件上訴，為無理由，應
    予駁回。
據上論斷，應依刑事訴訟法第四百五十五條之一第三項、第三百六十八條、第三百七
十三條，判決如主文。
本案經檢察官丙○○到庭執行職務
中      華      民      國    九十四    年      六      月    二十三    日
                                  臺灣臺東地方法院刑事第三庭
                                      審判長法  官  楊力進
                                            法  官  劉柏駿
                                            法  官  連雅婷
右正本證明與原本無異。
本件不得上訴。
                                            書記官  張夜明
中    華      民      國    九十四    年      六      月    二十四    日
